臺灣士林地方法院刑事判決　　　　　　　　　　　　　　九十年度易字第七四五號
　　公　訴　人　臺灣士林地方法院檢察署檢察官
　　被　　　告　丙○○
右列被告因竊盜案件，經檢察官提起公訴（九十年度偵字第三四四七號），本院判決
如左：
    主  文
丙○○連續竊盜，處有期徒刑月，如易科罰金，以佰元折算壹日。
    事  實
一、丙○○因見擺放在臺北市○○區○○路二四五號「花中花園藝股份有限公司」（
    下稱花中花公司，公司登記設址在臺北巿大安區○○○路○段一五一巷七號五樓
    ）營業處所門口供販賣用盆栽為行光合作用之故，而於非營業時間之夜間迄凌晨
    ，並未移置入園藝栽培場內，且無人看管，認有機可乘，竟萌生為自己不法所有
    之概括犯意，先於民國（下同）九十年二月間，均利用非營業時間之凌晨一時至
    三時間之某時許，駕駛車牌號碼ＤＱ─二０一三號自用小客車，至花中花公司前
    開營業處所前，將該公司供販賣用之盆栽搬運至其自小客車後行李廂內，每次約
    新臺幣（下同）一千至四千元數量，以此方式連續多次竊取花中花公司財物，得
    手後旋趨車離去。迨因花中花公司負責人甲○○不堪連續遭竊受損，遂於九十年
    三月一日起在營業處所門口架設監視錄影機，詎丙○○於九十年三月三日晚上十
    一時十五分許，仍承前開竊盜之同一犯意，再駕駛ＤＱ─二０一三號自用小客車
    ，前往花中花公司營業處所前，將該公司所有之二盆武竹（每盆約值七百元至八
    百元）搬移至其業已打開之自小客車後行李廂內，並將所竊得之第三盆武竹置於
    自己實力支配之手中時，適為在營業處所二樓辦公室內查看監視錄影機而趕至門
    口之甲○○及花中花公司員工呂俊億、許全源當場逮獲，丙○○因思及身為公立
    醫院之主治醫師，具有公務員身分，若遭扭送警局將影響其事業，遂與甲○○談
    妥願以十五萬元和解而暫時離去，以便提領現款支付，旋於翌（四）日凌晨零時
    三十分許，先交付賠償金額十萬元，餘款五萬元則約定於花中花公司開門營業之
    早上八點再行支付。豈料丙○○於離去後因自覺和解金額過高心有不甘，復承前
    開竊盜之同一犯意，於是日早上六時許，駕駛ＤＱ─二０一三號自用小客車，又
    至花中花公司營業處所前，再竊取該公司之雲南黃馨二盆（每盆約值七百元至八
    百元）移置於其自小客車後行李箱內，得手後正擬再竊取第三盆時，而為甲○○
    及呂俊億、許全源在門口攔截當場發現，丙○○遂向甲○○藉詞稱要交付尾款，
    並於交付四萬六千元後，始脫身離去。嗣因丙○○認已給付之十四萬六千元與所
    取得之盆栽價值有所差距，乃於當日上午七時許向警局報案稱其遭恐嚇取財，經
    警向甲○○、呂俊億、許全源查證後，始偵悉上情。
二、案經甲○○訴由台北市政府警察局北投分局報請臺灣士林地方法院檢察署檢察官
    偵查起訴。
    理  由
一、訊據被告丙○○固坦認確於前揭時、地至花中花公司營業處所前搬取盆栽，惟矢
    口否認有何竊盜之犯行，辯稱：伊是向花中花公司林姓職員買花，九十年二月間
    買第一次，林姓職員並交付許全源名片，因他說他名片用完了，伊第一次即向其
    買二千元，後又陸續買二次，價錢分別為三千及四千元，到花中花公司是一次，
    另二次是林姓職員開車送花到伊家，伊不記得他開什麼車，前三次都是在凌晨三
    、四點間，是為了配合伊上班時間，至三月三日晚上十一點係林姓職員叩機，伊
    依約前往北投憲兵隊，伊跟他說伊要五盆武竹，他說他車上沒有，他們公司才有
    ，伊才去他們店裏，當時林姓職員駕駛ＤＨ─０二一五號花中花公司園藝車停在
    路邊，他說他們公司給人家外包，若有賸餘就是公司賺的，可以便宜賣，林姓職
    員都是讓伊自己去搬，九十年三月四日上午六時，當時伊是去付款，可是當時伊
    覺得不平衡，所以伊認為這是伊花錢買的，且在光天化日之下這是正當的交易，
    伊不知道當時搬的是雲南黃馨，但是外型跟武竹很像，所以伊就搬上車云云。
二、然查：
    (一)花中花公司連續自九十年二月間遭竊，其後於同年三月一日起架設監視錄影機
      ，九十年三月三日晚間十一時十五分許，因發現被告駕駛自小客車竊取三盆武
      竹而由甲○○、呂俊億、許全源三人逮獲，被告遂表示係蘇澳榮民醫院精神科
      主治醫師兼精神科主任，願以十五萬元和解，於交出駕照予甲○○後先行離去
      ，旋於翌（四）日凌晨零時三十分許，將所提領之十萬元交付予甲○○，且約
      定於同日上午八點花中花公司開始營業後再交付尾款五萬元，惟被告卻於當日
      早上六時許再駕車竊取二盆雲南黃馨，並佯稱係要交付餘款，卻於交付四萬六
      千元後離去並報警等情，業據告訴人甲○○先後於警訊時及偵審中指訴歷歷，
      核與在場證人即花中花公司員工呂俊億、許全源及警員曾博祿證述之情節相符
      ，並有卷附之被告之郵政存簿儲金簿提領明細、被告與甲○○間通聯紀錄暨報
      案紀錄、花中花園藝盆失竊明細表等及扣案之花中花公司監視錄影帶一捲可資
      佐證。
    (二)被告雖辯稱自九十年二月間起即向花中花公司林姓職員購買盆栽，並於第一次
      交易時交付許全源名片云云，並提出前開名片附卷為憑。惟查，被告既係向花
      中花公司林姓職員購買盆栽，何以林姓職員卻交付非其本人之名片，又被告既
      已取得許全源名片，自可依名片上之電話向花中花公司訂購盆栽，被告不循正
      常管道而任由真實姓名年籍不詳且無法連絡之林姓職員依呼叫器代碼方式購買
      盆栽，顯與常情有悖，尚難採信；再者前開許全源名片係被告於九十年三月七
      日案發後前往花中花公司所拿取，業據告訴人甲○○多次證述在卷，參諸前開
      名片係被告於檢察官偵查時始行提出，倘係被告於九十年二月間第一次與林姓
      職員交易時所取得，何以於被告九十年三月四日製作警訊時從未提及此事，益
      徵告訴人甲○○所述較合理可採，尚難以被告提出許全源名片即遽為其有利之
      認定。
    (三)又被告稱先前曾向林姓職員購買三次盆栽云云，惟非但其所述之次數（參見被
      告警訊稱向林姓職員購買四次、偵查時及本院審理中即均改稱為三次）、金額
      （參見被告警訊稱第一次購買一千元，之後每次付一千至四千元不等，但於本
      院九十年十月二十九日庭訊時則具狀改稱第一次買二千元、之後陸續買二次分
      別為三千元及四千元）、時間（參見被告警訊稱均於凌晨一時至三時間前往、
      九十年六月四日偵查時改稱每次均凌晨四時至五時前往、九十年六月十一日偵
      查中又改稱應該是約三點左右去拿花警訊所述才實在、本院九十年十一月十二
      日訊問時復再改稱凌晨四時至五時選花、本院九十一年四月十五日庭訊時則謂
      均係凌晨三時至四時搬花），甚且選購方式均不一致（於警訊時及偵查中多次
      陳稱第一次係林姓職員將車上花材送至其住處，餘均係其前往花中花公司搬取
      ，惟被告於本院九十一年四月十五日則改稱林姓職員有二次送花至其住處，僅
      一次前往花中花公司搬取），苟被告確係向林姓職員購買盆栽，何以屢次所述
      均有歧異，顯互矛盾而有瑕疵，另酌以告訴人甲○○稱被告所以說係向花中花
      公司林姓職員購花應係由花中花公司營業處所係懸掛林氏園藝栽培場之招牌而
      來等情，此有花中花公司營業處所前照片多幀在卷可證，假若被告確係向林姓
      職員購買，則何以被告於九十年三月三日晚間十一時十五分許為甲○○、呂俊
      億、許全源逮獲時不言此事反以十五萬元和解，又何以於九十年三月四日上午
      六時許卻不待林姓職員扣機即逕行前往花中花公司營業處所搬取雲南黃馨，足
      證被告所稱係向花中花公司林姓職員購買盆栽乙節與事實不符，洵不足採信。
    (四)再被告又稱林姓職員係花中花公司員工，每次在凌晨選花均係配合其上班時間
      ，九十年三月三日晚間十一時十五分許選花時林姓職員係駕駛ＤＨ─０二一五
      號車停放在路邊並在對面等待云云。查被告於檢察官偵查中指稱之林姓職員係
      許全源，並稱不像花中花公司唯一之林姓職員即林宇豪等情，業據告訴人甲○○指述在卷，並有台灣士林地方法院檢察署九十年七月二十六日偵查筆錄、花
      中花公司員工照片一張及該公司所有員工連絡電話身分證地址資料乙份在卷可
      參，並經本院於九十一年一月十四日庭訊時當庭勘驗前開偵查筆錄錄音帶內容
      無訛，有本院九十一年一月十四日訊問筆錄可憑，然被告於本院審理時卻改口
      稱林宇豪很像當日與其接洽之林姓職員（見本院九十年十一月十二日訊問筆錄
      ），惟此情已為證人林宇豪當庭否認，並與被告先前所述不符，況林宇豪不會
      開車且無駕照，苟林宇豪係被告所稱之林姓職員，又如何於犯罪事實所載之時
      間多次駕車與被告接洽並一同前往花中花公司營業處所選花，被告前開辯解顯
      與事實不符，委無可採。次查九十年三月三日係週末週休，翌日係星期日之事
      實，亦有行政院國軍退除役官兵輔導委員會蘇澳榮民醫院以九十年七月十日（
      九０）蘇醫人字第一九三三號函送之被告九十年二月一日至三月三十一日簽到
      簿及排班表一份在卷可參，且為被告所不爭，則九十年三月三日、四日均係例
      假日，被告又何須利用凌晨選花以配合上班時間，是所辯亦與常情不符，難以
      採信。另查被告係於案發後之九十年三月十九日下午五時許與友人即警官乙○○前往花中花公司營業處所時始得知花中花公司ＤＨ─０二一五號園藝車之車
      號等事實，已據證人乙○○到庭結證明確，並有九十年三月十九日被告與乙○○在花中花公司營業處所之對話錄音譯文在卷可稽，又九十年三月三日晚上十
      一時十五分許，並無任何林姓職員在花中花公司營業處所對面等待被告等情，
      亦據告訴人甲○○、證人呂俊億及許全源均陳明在卷，亦有監視錄影帶一捲扣
      案可資佐證，足證被告所辯當天林姓職員係駕駛ＤＨ─０二一五號園藝車及在
      對面等待乙節顯屬無稽，應係臨訟卸責之詞，尚無足取。
    (五)至花中花公司前開遭竊盆栽均有一定之財產上價值，且被告亦稱係向林姓職員
      所購買每次價值均上千元，已如前述，客觀上顯非無主物，被告竊取前開盆栽
      涉犯竊盜罪，自無庸置疑。至被告之辯護人雖陳稱被告於警訊時所述係遭警脅
      迫，並請求將被告及證人林宇豪併送法務部調查局進行測謊以明究係何人為不
      實陳述云云。然查，被告於警訊時即從未坦承竊盜犯行，且被告之所以至警局
      應訊，乃係因其自行報案非因現行犯遭警逮獲等情，此觀諸被告九十年三月四
      日警訊筆錄自明，並經本院傳訊對被告製作警訊筆錄之承辦警員曾博祿到庭結
      證及調取警訊錄音帶在卷可按，而被告對其係自行報案一節亦不爭執，足證辯
      護人所稱被告於警訊時係遭脅迫云云，與常情不合，委無足採；另按測謊之鑑
      驗，係就受測人對相關事項之詢答，對應其神經、呼吸、心跳等反應而判斷，
      其鑑驗結果有時亦因受測人之生理、心理因素而受影響，該鑑驗結果固可為審
      判之參考，但非為判斷之唯一及絕對之依據，鑑驗結果是否可採，應由法院斟
      酌取捨，最高法院八十五年度臺上字第五七九一號判決可資參照，從而測謊鑑
      定之過程，係以被告對於事實陳述時之情緒波動程度作為判別鑑定對象，其是
      否呈情緒波動，恆依受測者陳述當時之心理、生理、情緒或壓力等因素之影響
      ，查本案案發迄辯護人聲請測謊已逾一年，則其現時陳述是否仍呈情緒波動不
      無可疑，又測謊資料固可為認定事實之參考，但不能作為認定被告犯罪與否之
      絕對及唯一之證據，已如前述，況被告所稱林姓職員一節其於偵查中即已自承
      並非林宇豪，復據本院傳訊證人林宇豪查證屬實，本件待證事項已極為明確，
      毋庸再對被告及證人林宇豪進行測謊之必要，附此敘明。
三、綜上所述，參互各情，被告確有連續竊取花中花公司盆栽之事實，本件罪證已明
    ，被告前開所辯各節，要屬卸責之詞，均不足採信，其竊盜犯行堪以認定，應予
    依法論科。
四、查被告意圖為自己不法之所有，而竊取他人之財物，核其所為，係犯刑法第三百
    二十條第一項之竊盜罪。其先後多次竊盜犯行，時間緊接，犯罪構成要件相同，
    顯係基於概括犯意反覆為之，應依連續犯之規定以一罪論，並加重其刑。爰審酌
    被告前無犯罪紀錄，此有臺灣高等法院被告全國前案紀錄表存卷可按，素行尚可
    及其犯罪之動機、目的、手段、所生危害，惟犯後猶飾詞圖卸等一切情狀，量處
    如主文所示之刑，並諭知易科罰金之折算標準，以示懲儆。
據上論斷，應依刑事訴訟法第二百九十九條第一項前段，刑法第五十六條、第三百二
十條第一項、第四十一條第一項前段，罰金罰鍰提高標準條例第一條前段、第二條，
判決如主文。
本案經檢察官曾淑華到庭執行職務
中      華      民      國      九十一      年    四    月    二十九    日
                                        臺灣士林地方法院刑事第三庭
                                            法  官  李  育  仁
右正本證明與原本無異。
如不服本判決，應於判決送達後十日內，向本院提出上訴狀。
                                            書記官  劉  提  幸
中      華      民      國      九十一      年    五    月      七      日
附錄本案論罪科刑法條：
中華民國刑法第三百二十條：
 (普通竊盜罪、竊佔罪)
  意圖為自己或第三人不法之所有，而竊取他人之動產者，為竊盜罪，處五年以下有
  期徒刑、拘役或五百元以下罰金。
  意圖為自己或第三人不法之利益，而竊佔他人之不動產者，依前項之規定處斷。
  前二項之未遂犯罰之。
